# 请教陈版，合作种植树木，会计处理的判断

提问人：gpqg 时间：2022-12-01 14:03:01
请教陈版，某公司今年采用合作开发方式，将原始承包合同价和规定转让给合作方种植白木香树，约定每亩种 300 棵树，公司提供树苗和养护与技术指导，双方约定在90%以上成活率，无条件在合同期内，公司应无条件按照以下价格收购合作方明显的树木， 200 元/棵（树胸径：XX公分）、 500 元/棵（树胸径：XX公分）。
我的问题是，该项经济业务是要把他看成是普通的委托加工业务来思考，还是需要将其作为售后回购业务去处理呢？
谢谢陈版。

回答人：chenyiwei
此问题的关键是判断种植期间苗木控制权的归属是否已经转移给客户。如果是则为售后回购；如果不是则为委托加工。
从主帖所述情况看，因为苗木销售后必须按照公司规定的技术标准进行种植和管护，且公司需无条件收购符合条件的树木，故倾向于公司在此期间内未放弃对苗木的控制权，参照委托加工的可能性更大。